臺灣桃園地方法院刑事判決
111年度簡上字第131號
上  訴  人  趙家澤
即  被  告          

上列上訴人即被告因竊盜案件，不服本院中華民國110年11月29
日110年度壢簡字第1704號第一審簡易判決（原聲請簡易判決處
刑案號：臺灣桃園地方檢察署110 年度速偵字第4574號），提起
上訴，本院管轄第二審之合議庭判決如下： 
    主  文
上訴駁回。
    事實及理由
一、被告經合法傳喚，無正當之理由不到庭者，得不待其陳述，
    逕行判決，刑事訴訟法第371條定有明文。又對於簡易判決
    不服而上訴者，準用上開規定，刑事訴訟法第455條之1第3
    項亦有明文。經查本件上訴人即被告趙家澤因不服本院第一
    審簡易判決而提起上訴，於民國111年4月13日進行準備程序
    時，經面告於111年5月4日進行審理，如不到場得命拘提，
    嗣被告於111年5月4日審判程序期日無正當理由未到庭等情
    ，有本院準備程序筆錄、審判筆錄、臺灣高等法院在監在押
    全國紀錄表及個人戶籍資料查詢結果在卷可稽，爰依前開規
    定，不待其陳述而為判決，合先敘明。
二、本案經本院合議庭審理結果，認原審以被告趙家澤犯竊盜罪
    ，事證明確，適用刑法第320 條第1 項、第47條第1 項、第
    41條第1 項前段，刑法施行法第1 條之1 第1 項，並審酌被
    告正值壯年，未思以正當途徑賺取財富，前已有多次竊盜前
    案紀錄（累犯部份不重複評價），竟仍不思悔改，恣意竊取
    告訴人置放於工地之板模支撐鐵架，顯然欠缺尊重他人財產
    權之觀念，對社會治安及他人之財產安全均造成危害，實應
    予非難，惟念其犯後坦承犯行之態度，徒手行竊手段尚稱和
    平；兼衡其自述高職畢業之教育程度、業工、家庭經濟狀況
    勉持及其因受新冠肺炎影響收入減少積欠負債之犯罪動機等
    一切情狀，量處有期徒刑4月，如易科罰金，以新臺幣1,000
    元折算1日，核其認事用法，俱無違誤，量刑亦甚允洽，應
    予維持，本件之犯罪事實、證據及理由，除證據部分應增列
    「被告於本院準備程序時之自白」外，其餘均引用第一審刑
    事簡易判決書（含聲請簡易判決處刑書）之記載（如附件）
    。
三、被告之上訴狀未記載上訴理由，於準備程序時僅稱：我希望
    判輕一點，改判拘役等語。惟查，被告前於107年6月21日竊
    取鋼筋，經本院判處有期徒刑2月確定；於107年6月24日竊
    取鋼筋，經本院判處有期徒刑2月確定；於107年6月26日竊
    取鋼筋，經本院判處有期徒刑3月確定；於108年5月16日竊
    取鋼筋，經本院判處有期徒刑2月確定，有臺灣高等法院被
    告前案紀錄表及相關判決在卷可稽，被告不知悔改，再犯本
    件竊盜犯行，自無從僅判處拘役，被告上訴，顯無理由，應
    予駁回。
四、最高法院刑事大法庭111年4月27日110年度台上大字第5660
    號裁定雖認構成累犯之事實及應加重其刑之事項，均應由檢
    察官主張並具體指出證明方式，惟該裁定亦認：「於本裁定
    宣示前，下級審法院在檢察官未主張或盡其舉證、說明責任
    之情形下，業依職權調查，因而論以累犯，本乎前科形成累
    犯處斷刑或作為宣告刑事由之裁量，只須滿足其一，其評價
    即足，上級審法院自不能據以撤銷原判決，應予指明」，故
    本件自無從以原審論累犯為由撤銷原審判決，附此敘明。
據上論斷，應依刑事訴訟法第455 條之1第1 項、第3 項、第371
條、第368 條、第373 條，判決如主文。 
本案經檢察官李亞蓓聲請簡易判決處刑，檢察官李信龍到庭執行
職務。 
中　　華　　民　　國　　111 　年　　5　 　月　　25　　日
                  刑事第七庭審判長法　官  陳佳宏
                                  法　官  陳昭仁
                                  法　官  方楷烽
以上正本證明與原本無異。
不得上訴。
                                  書記官　蔡紫凌
中　　華　　民　　國　　111 　年　　5　　 月　　25　　日
附錄論罪科刑所犯之法條
中華民國刑法第320條
意圖為自己或第三人不法之所有，而竊取他人之動產者，為竊盜
罪，處5年以下有期徒刑、拘役或50萬元以下罰金。
意圖為自己或第三人不法之利益，而竊佔他人之不動產者，依前
項之規定處斷。
前二項之未遂犯罰之。

附件：
臺灣桃園地方法院刑事簡易判決　　　 110年度壢簡字第1704號
聲  請  人  臺灣桃園地方檢察署檢察官
被　　　告　趙家澤　男　民國00年0月00日生
                    身分證統一編號：Z000000000號
                    住○○市○○區○○○街00號
上列被告因竊盜案件，經檢察官聲請以簡易判決處刑（110 年度
速偵字第4574號），本院判決如下：
    主      文
趙家澤犯竊盜罪，累犯，處有期徒刑4 月，如易科罰金，以新臺
幣1 仟元折算1 日。
    事實及理由
一、本件犯罪事實及證據，均引用檢察官聲請簡易判決處刑書（
    如附件）之記載。
二、核被告趙家澤所為，係犯刑法第320 條第1 項竊盜罪。查被
    告有如聲請簡易判決處刑書犯罪事實所載之科刑及執行紀錄
    ，有臺灣高等法院被告前案紀錄表在卷足憑，其受徒刑之執
    行完畢後，5 年以內故意再犯本件有期徒刑以上之本罪，為
    累犯，復參酌司法院大法官第775 號解釋意旨，被告前已因
    竊盜罪案件經法院論罪科刑，於本案又再犯相同罪質之罪，
    顯見被告對於刑罰之反應力薄弱，仍有加重本刑規定適用之
    必要，且不致使被告所受之刑罰超過其所應負擔之罪責，故
    依刑法第47條第1 項規定加重其刑。爰以行為人之責任為基
    礎，審酌被告正值壯年，未思以正當途徑賺取財富，前已有
    多次竊盜前案紀錄（累犯部份不重複評價），竟仍不思悔改
    ，恣意竊取告訴人置放於工地之板模支撐鐵架，顯然欠缺尊
    重他人財產權之觀念，對社會治安及他人之財產安全均造成
    危害，實應予非難，惟念其犯後坦承犯行之態度，徒手行竊
    手段尚稱和平；兼衡其自述高職畢業之教育程度、業工、家
    庭經濟狀況勉持（見偵卷第17頁）及其因受新冠肺炎影響收
    入減少積欠負債之犯罪動機等一切情狀，量處如主文所示之
    刑，並諭知易科罰金之折算標準。
三、被告所竊得本案板模支撐鐵架9 根，業經警尋獲後交告訴人
    領回，有贓物認領保管單1 紙（見偵卷第51頁）在卷可稽，
    足認被告本件竊盜犯行之犯罪所得，業已實際合法發還被害
    人。爰依刑法第38條之1 第5 項規定，不予宣告沒收或追徵
    。
四、據上論斷，應依刑事訴訟法第449 條第1 項前段、第3 項、
    第454 條第2 項，刑法第320 條第1 項、第47條第1 項、第
    41條第1 項前段，刑法施行法第1 條之1 第1 項，逕以簡易
    判決處刑如主文。
五、如不服本判決，得於判決書送達之翌日起20日內，以書狀敘
    述理由，向本庭提出上訴。
本案經檢察官李亞蓓聲請以簡易判決處刑。
中　　華　　民　　國　 110　　年　　11　　月　　29　　日
                  刑事第一庭  法　官　楊奕泠
以上正本證明與原本無異。
如不服本判決，應於判決送達後20日內向本院提出上訴狀（應附
繕本）。
                              書記官　林希潔
中　　華　　民　　國　 110　　年　　11　　月　　29　　日
附件：
臺灣桃園地方檢察署檢察官聲請簡易判決處刑書
                                   110年度速偵字第4574號
　　被　　　告　趙家澤　男　46歲（民國00年0月00日生）
　　　　　　　　　　　　住○○市○○區○○○街00號
　　　　　　　　　　　　國民身分證統一編號：Z000000000號
上列被告因竊盜案件，業經偵查終結，認為宜聲請以簡易判決處
刑，茲敘述犯罪事實及證據並所犯法條如下：
　　　　犯罪事實
一、趙家澤前因竊盜案件，經臺灣桃園地方法院以109 年度壢簡
    字第286 號判決判處有期徒刑2 月確定，與前案經同法院以
    10 9年度聲字第1516號裁定定應執行刑有期徒刑8 月，並於
    民國109 年9 月12日縮短刑期徒刑執行完畢。詎猶不知悔改
    ，於11 0年10月18日2 時許至同日3 時許，見王忠所管領之
    板模支撐鐵架9 根放置在桃園市○○區○○○路000 號旁，
    認有機可乘，竟意圖為自己不法之所有，基於竊盜之犯意，
    將前開板模支撐鐵架9 根徒手搬運至其所攜帶之推車而竊取
    得手。嗣王忠發現前開板模支撐鐵架9 根遭竊而報警處理，
    經警於同日3 時許在上址查獲，並扣得板模支撐鐵架9 根(
    已發還) 。
二、案經桃園市政府警察局中壢分局報告偵辦。
　　　　證據並所犯法條
一、上揭犯罪事實，業據被告趙家澤於警詢及偵訊中供承不諱，
    核與證人王忠於警詢中之證述情節相符，復有桃園市政府警
    察局中壢分局扣押筆錄、贓物認領保管單及現場照片10張在
    卷可考，其犯嫌堪以認定。
二、核被告所為，係犯刑法第320 條第1 項之竊盜罪嫌。又查被
    告前有如犯罪事實欄所載之論罪科刑及執行情形，有本署刑
    案資料查註紀錄表1 份附卷可憑，其於徒刑執行完畢5 年內
    ，故意再犯本件有期徒刑以上之罪，為累犯，請參照司法院
    大法官解釋釋字第775 號解釋意旨及刑法第47條之規定，審
    酌依累犯之規定加重其刑。
三、依刑事訴訟法第451條第1項聲請逕以簡易判決處刑。
    此　致
臺灣桃園地方法院
中　　華　　民　　國　 110　　年　　10　　月　　28　　日
                              檢  察  官  李  亞  蓓 
本件證明與原本無異　
中　　華　　民　　國　 110　　年　  11 　 月　   1  　日
                              書  記  官  鄭      和